臺灣彰化地方法院刑事判決　　　　　　　96年度易字第1849號
公　訴　人　臺灣彰化地方法院檢察署檢察官
被　　　告　丁○○
　　　　　　　　　　（另案在臺灣臺中監獄執行中）
上列被告因竊盜案件，經檢察官提起公訴（96年度偵字第8779
號），本院依簡式審判程序判決如下：
    主  文
丁○○犯如附表所示之罪，均累犯，各處如附表所示之刑。應執
行有期徒刑貳年陸月。
    事  實
一、丁○○前於民國93年間，因施用第一、二級毒品案件，經本
    院以93年度訴字第1272號，分別判處有期徒刑7月、4月確定
    ；另因搶奪案件，經本院以93年度訴字第900號判處有期徒
    刑9月確定，上開3罪經定應執行有期徒刑1年6月確定，入監
    執行後，於95年1月23日縮短刑期假釋，並接續執行其因詐
    欺案件經本院以93年度易字第998號判處之拘役30日，迄95
    年2月22日前揭拘役執行完畢後出監，並於95年5月7日保護
    管束期滿未經撤銷，而視為執行完畢。詎仍不知悔改，復分
    別意圖為自己不法之所有，各於下列時間、地點，為下列竊
    盜犯行：
（一）於96年6月3日10時許，騎乘車牌號碼MZC-487重型機車，
      前往坐落彰化縣社頭鄉泰安村石坑二巷石頭公段478地號
      工寮，徒手竊取己○○所有置放在該處工寮內之實心鐵條
      1條（價值約新臺幣【下同】5,000元），得手後，以上開
      機車載運離去，並將所竊得之前揭實心鐵條1條以450元價
      格販售予不知情之流動資源回收商，得款花用殆盡。嗣於
      96年7月4日9時43分許，在未被有偵查犯罪職權之機關或
      公務員發覺其犯罪前，主動向彰化縣警察局田中分局朝興
      派出所警員自首前開犯行，並接受裁判。
（二）於96年6月3日17時許，騎乘上開機車，前往坐落彰化縣社
      頭鄉○○村○○巷○○段712地號工寮，徒手竊取戊○所
      有置放在該處工寮內之不鏽鋼狗籠1個及鐵管1支（價值各
      約2,000元），得手後，以上開機車載運離去，並將所竊
      得之前揭不鏽鋼狗籠1個及鐵管1支以總計600元之價格販
      售予不知情之流動資源回收商，得款花用殆盡。嗣於96年
      7 月4日10時13分許，在未被有偵查犯罪職權之機關或公
      務員發覺其犯罪前，主動向彰化縣警察局田中分局朝興派
      出所警員自首前開犯行，並接受裁判。
（三）於96年6月25日18時許，騎乘上開機車，前往坐落彰化縣
      社頭鄉龍井村水井巷694地號果園工寮，徒手竊取丙○○
      所有置放在該處工寮內之不鏽鋼鐵門1個（價值約4,500元
      ）、噴農藥用馬達1台（價值約3,500元）及肩背式農用噴
      霧器1台（價值約3,000元），得手後，以上開機車載運離
      去，並將所竊得之前揭不鏽鋼鐵門1個、噴農藥用馬達1台
      及肩背式農用噴霧器1台以總計1,000元之價格販售予不知
      情之流動資源回收商，得款花用殆盡。嗣於96年6月27日1
      8時28分許，在未被有偵查犯罪職權之機關或公務員發覺
      其犯罪前，主動向彰化縣警察局田中分局朝興派出所警員
      自首前開犯行，並接受裁判。
（四）於96年6月25日23時許，騎乘上開機車，前往坐落彰化縣
      社頭鄉湳雅村水井巷222 地號果園工寮，將機車停妥後，
      翻越鐵門進入工寮內，徒手竊取乙○○所有置放在該處工
      寮內之噴農藥用馬達1 台（價值約1,500 元），得手後，
      以上開機車載運離去，並將所竊得之噴農藥用馬達1 台以
      450 元之價格販售予不知情之流動資源回收商，得款花用
      殆盡。嗣於96年6 月27日18時54分許，在未被有偵查犯罪
      職權之機關或公務員發覺其犯罪前，主動向彰化縣警察局
      田中分局朝興派出所警員自首前開犯行，並接受裁判。
（五）於96年7月8日22時許，騎乘上開機車，前往彰化縣員林鎮
      ○○○街10號旁之建築工地事務所，將機車停妥後，翻越
      圍牆進入工地事務所內，徒手竊取甲○○所任職建築工地
      事務所內之電腦主機1台，得手後，以上開機車載運至彰
      化縣社頭鄉朝興公墓「萬善祠」後方藏放，準備伺機拿去
      變賣，旋因行跡可疑，經巡邏員警上前盤查，並將前揭電
      腦主機1台帶回警局，丁○○亦隨同員警回所偵查，經警
      開啟電腦主機後察覺有異，丁○○始坦承上開竊盜犯行。
二、案經彰化縣警察局員林分局報告臺灣彰化地方法院檢察署檢
    察官偵查起訴。
    理  由
一、本件被告丁○○所犯係死刑、無期徒刑、最輕本刑為3年以
    上有期徒刑以外之罪，其於準備程序就前揭被訴事實為有罪
    之陳述，經受命法官告知簡式審判程序之旨，並聽取其與公
    訴人之意見後，本院認無不得或不宜改依簡式審判程序進行
    之處，爰依刑事訴訟法第273條之1第1項、第284條之1，裁
    定本案由受命法官獨任進行簡式審判程序，合先敘明。
二、訊據被告丁○○對於上開事實坦承不諱，核與證人即被害人
    己○○、戊○、丙○○、乙○○及證人甲○○於警詢中證述
    之情節相符，並有贓物認領保管單1紙、照片11張及車號查
    詢重型機車車籍1張附卷可稽，足徵被告之任意性自白與事
    實相符，可以採信。本件事證明確，被告犯行洵堪認定，應
    予依法論科。
三、核被告丁○○所為如事實欄一（一）、（二）、（三）所載
    之行為，均係犯刑法第320條第1項之竊盜罪；事實欄一（四
    ）、（五）所載之行為，均係犯刑法第321條第1項第2款之
    加重竊盜罪。被告所為上開5次竊盜犯行，犯意各別，行為
    互殊，應予分論併罰。被告有如事實欄所述前科及執行紀錄
    ，有臺灣彰化地方法院檢察署刑案資料查註紀錄表、臺灣高
    等法院被告前案紀錄表各1份在卷可考，其於5年以內故意再
    犯本件有期徒刑以上之5罪，均為累犯，應各依刑法第47條
    第1項之規定，加重其刑。另按刑法第62條所謂「發覺」，
    固非以有偵查犯罪職權之機關或人員確知其人犯罪無誤為必
    要，而於對其發生嫌疑時，即得謂為已發覺；但此項對犯人
    之嫌疑，仍須有確切之根據得為合理之可疑者，始足當之，
    若單純主觀上之懷疑，要不得謂已發生嫌疑（最高法院72年
    臺上字第641號判例意旨參照）。本件被告係因員警通知至
    警局製作筆錄，且在警員未發現有確切之根據得為合理之懷
    疑前，被告即主動向彰化縣警察局彰化縣警察局田中分局朝
    興派出所警員自首上開事實欄一（一）至（四）所示之竊盜
    犯行，是被告對於未發覺之事實欄一（一）至（四）所示之
    罪自首而接受裁判，應依自首之規定減輕其刑，並依法先加
    後減之。至上開事實欄一（五）所示之竊盜犯行，被告係因
    行跡可疑為警盤查後，扣得上開電腦主機1台，並經警帶回
    警局開啟該電腦主機後，察覺並非如被告所辯稱係其所有之
    物，被告始坦承前揭竊盜犯行乙節，業據被告於本院審理時
    供明在卷，可見上開事實欄一（五）所示之竊盜犯行，係職
    司犯罪偵查職務之公務員在被告坦承竊取上開電腦主機1台
    前，即發覺其有上開犯罪嫌疑，被告事後坦承犯行，顯係自
    白犯罪，與自首要件並不相當，起訴意旨認此部分亦屬自首
    ，容有誤會，併予敘明。爰審酌被告前有多次毒品、竊盜等
    前科，素行不良，有臺灣高等法院被告前案紀錄表1份在卷
    可按，其正值青壯，不思以己力賺取所需，竟因染有毒癮，
    為求金錢購毒，任意竊取他人財物，即思以竊盜方式取得金
    屬物品變賣換現，顯然欠缺法紀觀念及自我控制能力，惟念
    其犯後主動自首部分犯罪，並始終坦承犯行，尚見悔意，及
    其所竊得之財物價值、犯罪手段、智識程度等一切情狀，分
    別量處如主文所示之刑，並定其應執行之刑，以示懲儆。另
    本件被告犯罪時間均係在96年4月24日以後，並不符合中華
    民國96年罪犯減刑條例所定之減刑要件，尚無依該條例規定
    予以減刑之餘地，附此敘明。
據上論斷，應依刑事訴訟法第273條之1第1項、第299條第1項前
段，刑法第320條第1項、第321條第1項第2款、第47條第1項、第
62條前段、第51條第5款，刑法施行法第1條之1，判決如主文。
本案經檢察官張尹敏到庭執行職務。
中　　華　　民　　國　　96　　年　　12　　月　  31　　日
                  刑事第二庭          法  官  尚安雅
以上正本證明與原本無異。
如不服本判決，應於判決送達後10日內，向本院提出上訴書狀，
上訴書狀應「敘述具體上訴理由」，並按他造當事人之人數附繕
本。「切勿逕送上級法院」。
告訴人或被害人對於判決如有不服具備理由請求檢察官上訴者，
其上訴期間之計算係以檢察官收受判決正本之日期為準。
中　　華　　民　　國　　97　　年　  1 　　月　   3    日
                                      書記官  陳佳宏
附錄本案論罪科刑法條全文：
中華民國刑法第320條
（普通竊盜罪、竊佔罪）
意圖為自己或第三人不法之所有，而竊取他人之動產者，為竊盜
罪，處 5 年以下有期徒刑、拘役或 5 百元以下罰金。
意圖為自己或第三人不法之利益，而竊佔他人之不動產者，依前
項之規定處斷。
前二項之未遂犯罰之。
中華民國刑法第321條
（加重竊盜罪）
犯竊盜罪而有左列情形之一者，處 6 月以上、 5 年以下有期徒
刑：
一  於夜間侵入住宅或有人居住之建築物、船艦或隱匿其內而犯
    之者。
二  毀越門扇、牆垣或其他安全設備而犯之者。
三  攜帶兇器而犯之者。
四  結夥三人以上而犯之者。
五  乘火災、水災或其他災害之際而犯之者。
六  在車站或埠頭而犯之者。
前項之未遂犯罰之。
 附表：
┌──┬────┬───────┬────────────┐
│編號│犯罪行為│所  犯  法  條│  論處之罪及所宣告之刑  │
├──┼────┼───────┼────────────┤
│ 1  │如事實編│刑法第320條第1│丁○○犯竊盜罪，累犯，處│
│    │號（一）│項            │有期徒刑肆月。          │
│    │所示    │              │                        │
├──┼────┼───────┼────────────┤
│ 2  │如事實編│刑法第320條第1│丁○○犯竊盜罪，累犯，處│
│    │號（二）│項            │有期徒刑肆月。          │
│    │所示    │              │                        │
├──┼────┼───────┼────────────┤
│ 3  │如事實編│刑法第320條第1│丁○○犯竊盜罪，累犯，處│
│　  │號（三）│項            │有期徒刑肆月。          │
│    │所示    │              │                        │
├──┼────┼───────┼────────────┤
│ 4  │如事實編│刑法第321條第1│丁○○犯踰越門扇竊盜罪，│
│    │號（四）│項第2款       │累犯，處有期徒刑玖月。  │
│    │所示    │              │                        │
├──┼────┼───────┼────────────┤
│ 5  │如事實編│刑法第321條第1│丁○○犯踰越牆垣竊盜罪，│
│    │（五）所│項第2款       │累犯，處有期徒刑拾月。  │
│    │示      │              │                        │
└──┴────┴───────┴────────────┘
